臺灣臺南地方法院刑事判決　　　　　　　　　　　　　九十三年度訴字第五四六號
　　公　訴　人　臺灣臺南地方法院檢察署檢察官
　　被　　　告　乙○○
右列被告因違反毒品危害防制條例案件，經檢察官提起公訴（九十三年度毒偵字第三
三八號），被告就被訴事實為有罪之陳述，經本院裁定由受命法官獨任進行簡式審判
程序後，判決如左：
    主  文
乙○○連續施用第一級毒品，累犯，處有期徒刑捌月。扣案之第一級毒品海洛因壹包
（驗餘後淨重零點零捌公克，空包裝重零點貳公克）沒收併銷燬之；扣案之注射針
筒貳支均沒收。又連續施用第二級毒品，累犯，處有期徒刑伍月。應執行刑有期徒刑
拾壹月。扣案之第一級毒品海洛因（驗餘後淨重零點零捌公克，空包裝重零點貳公
克）沒收併銷燬之；扣案之注射針筒貳支均沒收。
    事  實
一、乙○○前於民國八十八年間，因施用毒品案件，經依本院八十八年度毒聲字第二
    九六四號裁定送觀察、勒戒後，認無繼續施用毒品之傾向而於八十八年十月二十
    七日釋放，並由臺灣臺南地方法院檢察署檢察官於八十八年十月二十七日以八十
    八年度偵字第八五八四號為不起訴處分確定。乙○○復於九十一年間因竊盜案件
    ，經本院以九十一年度易字第一０三九號判處有期徒刑五月，嗣經臺灣高等法院
    臺南分院以九十一年度上易字第一二三一號駁回上訴確定，甫於九十二年八月十
    八日執行完畢。詎其猶不思悔改，復基於施用第一級毒品海洛因之概括犯意，自
    九十二年十二月初某日起至九十三年五月底某日止，在臺南縣永康市○○街二三
    五號自宅及臺南市附近公園內公廁等處，以將海洛因置入針筒注射之方式，連續
    施用第一級毒品海洛因多次；又另基於施用第二級毒品安非他命之概括犯意，自
    九十三年二月初某日起至九十三年五月底某日止，在上開處所，以將安非他命放
    在鋁箔紙上燒烤吸食其煙之方式，連續施用第二級毒品安非他命多次。嗣於九十
    三年二月十二日下午二時五十分許，經警持本院核發之搜索票，至其位於臺南縣
    永康市○○街二三五號住處執行搜索時，當場查獲乙○○所有之第一級毒品海洛
    因一包（驗餘後淨重０‧０八公克，空包裝重０‧三二公克）及注射針筒二支，
    並經其同意採送驗而查獲上情。
二、案經臺南市警察局報告臺灣臺南地方法院檢察署檢察官偵查起訴。
    理  由
一、右揭犯罪事實，業據被告於本院審理中坦承不諱，核與目擊證人許尚文、郭清澍
    於警詢中所證述之情節相符，且其為警查獲後於九十三年二月十二日所採集之尿
    液經送驗結果，呈現甲基安非他命及嗎啡陽性反應（按海洛因係由嗎啡經化學合
    成而製得，經注射人體後，因代謝而分解又生成嗎啡，因此海洛因在進入人體後
    ，均以嗎啡型態排於尿液中），有臺南市警察局刑警隊偵辦乙○○涉嫌毒品危害
    防制條例案送驗尿液及年籍對照表、臺南市衛生局九十三年四月十六日（）南
    市衛驗字第九三０三五四號檢驗成績書各一紙附卷可稽，復有卷附搜索現場照片
    九張，及扣案之第一級毒品海洛因一包（驗餘後淨重０‧０八公克，空包裝重０
    ‧三二公克，業經送法務部調查局檢驗結果，確含有第一級毒品海洛因成分，此
    有法務部調查局九十三年四月六日調科壹字第二００００四七三六號鑑定通知書
    附卷可參）、注射針筒二支可資佐證，是被告自白核與事實相符，其連續施用第
    一級、第二級毒品之犯行，堪以認定。此外，被告前因施用毒品案件，經依本院
    以八十八年度毒聲字第二九六四號裁定送觀察、勒戒後，認無繼續施用毒品之傾
    向而於八十八年十月二十七日釋放，並由臺灣臺南地方法院檢察署檢察官於八十
    八年十月二十七日以八十八年度偵字第八五八四號為不起訴處分確定等情，有臺
    灣臺南地方法院檢察署刑案資料查註紀錄表及臺灣高等法院被告全國前案紀錄表
    在卷可按，其於觀察、勒戒執行完畢釋放後，五年內再犯本件施用毒品犯行，事
    證明確，堪以認定，應依法論科。
二、查海洛因屬毒品危害防制條例第二條第二項第一款所列之第一級毒品；又安非他
    命為第二級毒品，復為毒品危害防制條例第二條第二項第二款所明定，故核被告
    所為，係犯毒品危害防制條例第十條第一項之施用第一級毒品罪及同條例第十條
    第二項之施用第二級毒品罪。其施用前後持有第一級毒品海洛因及第二級毒品安
    非他命之低度行為，為其施用之高行為吸收，均不另論罪。被告先後多次施用第
    一級、第二級毒品之犯行，均時間緊接，方法相同，所犯俱係構成要件同一之罪
    名，顯係基於概括犯意反覆為之，皆為連續犯，應依刑法第五十六條之規定論以
    一罪，並依法加重其刑。又其所犯上開連續施用第一級毒品海洛因及連續施用第
    二級毒品安非他命二罪間，犯意各別，罪名互殊，應予分論併罰。被告前因竊盜
    案件，經本院以九十一年度易字第一０三九號判處有期徒刑五月，並經臺灣高等
    法院臺南分院以九十一年度上易字第一二三一號駁回上訴確定，甫於九十二年八
    月十八日執行完畢，有卷附臺灣高等法院被告全國前案紀錄表可按，其受有期徒
    刑之執行完畢，五年內再犯上開有期徒刑以上之罪，均為累犯，應各依法遞加重
    其刑。爰審酌被告前已因施用毒品行為，經送觀察勒戒，仍不知警惕，再犯本案
    ，顯見其意志力薄弱，未能戒除施用毒品之惡習，自戕身心，惟施用毒品行為本
    質乃屬對自我身心健康之自戕行為，尚未生巨大危害於整體社會，及其犯後坦承
    犯行，態度良好等一切情狀，分別量處如主文所示之刑，並定應執行之刑。
三、按查獲之毒品，不問屬於犯人與否，均沒收併銷燬之，毒品危害防制條例第十八
    條第一項前段定有明文。本件扣案之海洛因一包（驗餘後淨重０‧０八公克，空
    包裝重０‧三二公克），應依法宣告沒收併銷燬之（至包裹海洛因之包裝，因有
    第一級毒品海洛因黏附其上，無法分離，認屬海洛因之一部份，併予沒收銷燬之
    ，附此敘明）；而扣案之注射針筒二支，係被告所有且係供施用毒品之物，業據
    被告陳明在卷，應依刑法第三十八條第一項第二款之規定宣告沒收。
據上論斷，應依刑事訴訟法第二百七十三條之一第一項、第二百九十九條第一項前段
、毒品危害防制條例第十條第一項、第二項、第十八條第一項前段，刑法第十一條前
段、第五十六條、第四十七條、第五十一條第五款、第三十八條第一項第二款，判決
如主文。
本案經檢察官甲○○到庭執行職務。
中      華      民      國      九十三      年    八    月四      日
                            臺灣臺南地方法院刑事第五庭
                                    法  官  林佩儒
右正本證明與原本無異。
如不服本判決，應於判決送達後十日內向本院提出上訴狀( 應附繕本 )。
                                    書記官  廖文靜
中      華      民      國      九十三      年     八   月     四       日
附錄法條：
毒品危害防制條例第十條第一項：
施用第一級毒品者，處六個月以上五年以下有期徒刑。
施用第二級毒品者，處三年以下有期徒刑。
